# 股权激励，员工跨集团调拨的会计处理？

提问人：wrp199104232517 时间：2023-10-18 15:18:47
请教陈博士：
自然人A下属两家集团B和C， 2022 年度、集团B通过合伙平台E对其下属员工进行股权激励计划，需要员工在集团B工作三年，有关激励股份才可以按照公允价自由转让，期间若员工离职按照初始购入价+8%利息回购。 2023 年度，因C集团业务需求，集团B下员工D被抽调到集团C工作（人事关系一并转移至C公司），员工D属于集团B股权激励对象。
问题 1 ：若员工D离开集团B前往集团C工作时，集团B按照股权激励协议约定收回激励股份。是否可以视为员工离职处理，未满足服务期条件，在员工离职当期冲回以前年度确认的股份支付金额。
问题 2 ：若员工D离开集团B前往集团C工作时，集团B放弃按照股权激励协议约定收回激励股份。是否可以视为对调拨员工D的股权激励加速到期解禁，按照加速行权进行处理，在员工离职当期加速确认剩余期限未确认的股份支付。

回答人：chenyiwei
1 、如果员工D转入C集团是实控人A或者B集团指派的，而不是其主动离职，则不能认为“可以视为员工离职处理，未满足服务期条件”，而是需要在转入C集团时按加速可行权处理。
2 、如果D转入C集团后，原先在B的股权激励仍然有效，且需在C集团工作到剩余等待期满，则剩余等待期内的股份支付费用在C集团确认，B集团不再确认后续剩余等待期内的股份支付费用和资本公积。

提问人：wrp199104232517 时间：2023-10-26 20:11:25
陈博士，您好，关于 2 中D在C集团工作到等待期满，则剩余等待期内的股份支付费用在C集团确认，此时B集团不在确认后续剩余等待期内的股份支付费用和资本公积，但是B集团是否需要同步做长期股权投资和资本公积？

回答人：chenyiwei
不需要。BC之间没有股权关系。